【裁判字號】    98,審抗,115
【裁判日期】    980609
【裁判案由】    停止執行
【裁判全文】
臺灣高雄地方法院民事裁定             98年度審抗字第115號
抗  告  人  統合營造有限公司
兼法定代理人甲○○
相  對  人  乙○○
                        3
上列抗告人因與相對人間停止執行事件，對於民國98年4 月27日
本院高雄簡易庭98年度雄聲字第106 號裁定，提起抗告，本院裁
定如下：
    主  文
抗告駁回。
原裁定主文關於擔保金額外部分，更正為本院九十八年度司執字
第二四三一五號、二四三一六號、二四三一七號、二四三一八號
、二四三一九號、二四八六八號、二五四五九號執行事件之強制
執行執行程序，於本院九十八年度雄簡字第一三八七號確認本票
債權關係不存在事件、九十八年度審訴字第一０二一號債務人異
議之訴事件、九十八年度審訴字第一一０八號債務人異議之訴事
件裁判確定前，應暫予停止。
抗告程序費用由抗告人負擔。
    理  由
一、按有回復原狀之聲請，或提起再審或異議之訴，或對於和解
    為繼續審判之請求，或提起宣告調解無效之訴，撤銷調解之
    訴，或對於法院依強制執行法第4 條第1 項第5 款之裁定提
    起抗告時，法院因必要情形或依聲請定相當並確實擔保，得
    為停止強制執行之裁定，強制執行法第18條第2 項定有明文
    。又法院裁定准許停止強制執行所定之擔保金，係備供債權
    人因停止執行所受損害之賠償，其數額應依標的物停止執行
    後，債權人未能即時受償或利用該標的物所受之損害額，或
    其因另供擔保強制執行所受之損害額定之，非以標的物之價
    值或其債權額為依據；至擔保金額之多寡應如何認定為相當
    ，原屬於法院職權裁量之範圍，如已斟酌債權人因停止執行
    所應受之損害，自非當事人所可任意指摘。（最高法院91年
    度台抗字第429 號、92年度台抗字第574 號裁定意旨參照）
    。
二、本件抗告意旨略以：相對人對伊2 人及另執行債權人黃盈婷
    （原審同案相對人）分別提起債務人異議之訴（抗告人2 人
    ）、確認本票債權不存在之訴（黃盈婷），而其中對抗告人
    甲○○之債務人異議之訴係可上訴至第三審方告確定，依司
    法院頒訂各級法院辦案期限實施要點，訴訟期間應為4 年4
    月，故伊等因停止執行所受損害之賠償利息應為新台幣（下
    同）874,708 元，而非原裁定認定之476,603 元；又原裁定
    漏未記載上開債務人異議之訴為停止執行之條件，亦有疏誤
    ；再者，相對人除系爭房地外（詳如後述），已無其他財產
    可供執行，倘若停止執行，可能導致伊等此後無法受償，且
    系爭房地第2 次拍賣底價為4,800,000 元，而尚有4,000,00
    0 元餘之銀行貸款仍未繳清，是該執行標的之殘值僅餘100,
    000 元餘，不足清償債伊等之執行債權額3,149,261 元，故
    除上述訴訟期間可能衍生之損失應由相對人擔保外，相對人
    仍應以全額擔保伊等之執行債權額3,149,261 元。爰提起本
    件抗告，求為提高擔保金額，並增列以前揭債務人異議之訴
    之判決結果為停止強制執行之條件。
三、經查，本件抗告人甲○○、統合營造有限公司（下稱統合公
    司）及另執行債權人黃盈婷對相對人聲請強制執行，經本院
    以98年度司執字第24315 號、24316 號、24317 號、24318
    號、24319 號（甲○○）、24868 號（統合公司）、25459
    號（黃盈婷）受理（以下合稱系爭強制執行事件，原併入本
    院96年度執字第106717號強制執行事件執行，惟該案債權人
    高雄市公共汽車管理處撤回執行，由本件抗告人、黃盈婷續
    行執行）；又本件相對人已對抗告人、黃盈婷分別提起債務
    人異議之訴、確認本票債權關係不存在之訴，現由本院民事
    庭以98年度審訴字第1021號（甲○○）、98年度審訴字第11
    08號（統合公司）、高雄簡易庭以98年度雄簡字第1387號（
    黃盈婷）受理中，此經本院調取該等事件卷核閱明確，是相
    對人既已對抗告人、黃盈婷提起前揭訴訟，且陳明願供擔保
    聲請停止執行，依首揭強制執行法第18條第2 項之規定，原
    審自得定相當並確實之擔保而為停止強制執行之裁定。
四、次查：
  (一)本件抗告人甲○○聲請強制執行之債權本金額合計為2,449,
    261 元，抗告人統合公司、另執行債權人黃盈婷聲請強制執
    行之債權本金額依序為700,000 元、215,000 元，以上債權
    本金額總計為3,364,261 元；又系爭強制執行事件係對相對
    人所有之系爭房地（坐落高雄市○○區○○段8 小段2293地
    號、權利範圍98 /10000 之土地及其上同段39 09 建號暨共
    同使用部分、門牌號碼高雄市○○區○○路317 號17樓之2
    房屋）為執行，目前業經一次定期拍賣流標，第二次拍賣之
    底價為4,800,000 元，此經本院核閱系爭強制執行事件卷查
    明屬實。而抗告人與黃盈婷係併案執行，系爭強制執行程序
    無從就各別債權人部分予以停止，是審酌本件停止執行供擔
    保金之金額，應就全體債權人即抗告人與黃盈婷未能即時受
    償所受之損害額，即其等之債權本金額總合為計算之基準。
    茲參酌相對人因停止執行未能及時受償，而無法運用拍賣所
    得資金，可能受有法定遲延利息之損害，及考量上開債務人
    異議之訴之主要爭點在於相對人是否已清償對抗告人之票據
    債務，上開確認本票債權關係不存在事件之主要爭點在於票
    據是否為真暨有無罹於消滅時效，並此等事件舉證難易、性
    質繁簡等狀況，認原審衡估此等訴訟事件進行期間約需2 年
    10月，尚無不當。
  (二)至抗告人主張相對人對甲○○提起之債務人異議之訴係屬可
    上訴於第三審之事件，參諸司法院頒布之各級法院辦案期限
    實施要點，其訴訟期間應為4 年4 月，故計算其等因停止執
    行所受損害之期間應以4 年4 月為準等語。惟該事件訴訟標
    的之金額為2,449,261 元，固屬得上訴於第三審之事件，然
    司法院定頒之前揭要點係作為辦案最長時限之內部控管規則
    ，而個別案件仍有其繁簡、難易之差別，自難執此要點遽認
    該訴訟事件勢將進行4 年4 月之久，況本院已調取該事件與
    其他2 件訴訟事件核閱並就個案具體評估如前述，是抗告人
    此節主張要無可取。
  (三)抗告人又稱系爭房地尚有4,000,000 元餘元之房屋抵押貸款
    未償，其餘債權人就拍賣價金僅得分取約100,000 元餘，故
    應命相對人就債權本金額提供全額擔保云云，惟停止執行供
    擔保之金額，係為擔保債權人延遲受償所受之損害，業如前
    述，而系爭房地若有抗告人所述房屋抵押貸款未償之情，則
    即使不停止執行，本件抗告人仍有不足受償之問題，是抗告
    人之不足受償既與停止執行無關，自無從求為命供超逾因延
    遲受償所受損害金額之擔保金。
  (四)據上，抗告人及黃盈婷因本件停止執行未能及時受償，而可
    能受有法定遲延利息之損害額約為476,603 元（計算式：3,
    364,261 元×5%× (2+1 0/12) ≒476,603） ，是原裁定命
    抗告人與黃盈婷提供477,000 元為擔保金，係屬相當，並無
    過高。何況擔保金額之多寡應如何認為相當，原屬於法院職
    權裁量之範圍，如已斟酌債權人因停止執行所應受之損害，
    亦非抗告人所可任意指摘，故原裁定酌定抗告人聲請停止執
    行之擔保金額477,000 元，於法尚無不合。抗告意旨指摘原
    裁定不當求予廢棄，為無理由，應予駁回。
五、至原裁定未將相對人對抗告人提起之債務人異議之訴諭知為
    系爭強制執行程序停止之條件，係有疏漏，惟無礙於抗告人
    債權之確保，爰由本院將原裁定主文更正如本件主文第2項
    所示。
六、據上論結，本件抗告為無理由，爰依民事訴訟法第495 條之
    1 、第449 條第1 項、第95條、第78條，裁定如主文。
中    華    民    國    98    年    6     月    9     日
                  民事第二庭  審判長法  官  林紀元
                                    法  官  蘇姿月
                                    法  官  甯  馨
以上正本係照原本作成。
如不服本裁定應於送達後10日內向本院提出抗告狀，並繳納裁判
費新台幣1,000元。
中    華    民    國    98    年    6     月    9     日
                                    書記官  蔡靜雯


司法院資訊處製作；財團法人民間司法改革基金會備份。
